【裁判字號】    95,訴,11332
【裁判日期】    980116
【裁判案由】    清償借款
【裁判全文】
臺灣臺北地方法院民事裁定             95年度訴字第11332號
聲  請  人
即  被  告  甲○○
上列聲請人因與相對人即原告慶豐商業銀行股份有限公司間請求
清償借款事件聲請補充判決，本院裁定如下：
    主  文
聲請駁回。
聲請程序費用由聲請人負擔。
    理  由
一、本件聲請意旨略以：相對人即原告慶豐商業銀行股份有限公
    司（下稱慶豐銀行）偽造徵信報核表及不銀行法施行細則第
    5條規定虛偽設定抵押權登記，藉以吸金並洗錢及掏空飛霖
    公司資產，使其三年來股東權利均為零狀態之犯罪事實，參
    據最高法院20年上字第799號判例意旨，其違背法令所禁止
    之行為不能認為有效，則因該行為所生之保證債權及本票債
    權，亦不能行使請求權，又相對人前開偽造徵信暨報核表及
    收受借款人芭樂支票或偽造支票與為該不法支票之交割服務
    等行為，使該借款保證人因利用或接受該金融服務而受有損
    害，該保證人依應依消費者保護法第7條及公平交易法第24
    條與民法第185條等規定，賠償聲請人所受之損害新臺幣（
    下同）2,680萬元，及3倍懲罰性賠償金。又相對人慶豐銀行
    縱行使緘默，仍為最高法院33年上字第884號判例所稱之詐
    欺，則本件依民法第217條過失及第148條濫權與民法第185
    條準共同加害人暨民法第218條酌減賠償等訴訟標的，自有
    脫漏，而有不適用法則之違法，爰依法聲請補充判決為補充
    為救濟云云。
二、按訴訟標的之一部或訴訟費用，裁判有脫漏者，法院應依聲
    請或依職權以判決補充之；駁回補充判決之聲請，以裁定為
    之，民事訴訟法第233條第1、5項定有明文。又所謂裁判有
    脫漏，係指法院應於主文表示裁判結果之事項，實際上未為
    裁判之表示而言，至於非應表示於判決主文之事項，則不與
    焉（最高法院77年臺抗字第96號判決意旨參照）。
三、經查，本件為相對人慶豐銀行依消費借貸及連帶保證之法律
    關係提起訴訟，並聲明請求：聲請人及共同被告連帶給付相
    對人新臺幣522,418元，及自民國95年10月13日起至清償日
    止，按週年利率9.498%計算之利息，暨自民國95年11月14
    日起至清償日止，按上開利率20%計算之違約金。本院則就
    相對人前開請求及訴訟費用之負擔為判決，有本院於95年11
    月30日所為判決在卷可稽，本院就相對人所為之請求及訴訟
    費用之判決並無脫漏之情形；又聲請人雖曾就相對人之請求
    提出抗辯，然聲請人並未曾就其抗辯提起反訴，則本院就其
    抗辯之內容自無須於判決主文中表示，從而，依前開說明，
    本件判決，關於訴訟標的及訴訟費用並無脫漏，是聲請人聲
    請為補充之判決，並無理由，自不應准許。
四、爰裁定如主文。
中    華    民    國    98    年    1     月    16    日
                  民事第三庭    法  官  黃書苑
以上正本係照原本作成
如對本裁定抗告須於裁定送達後10日內向本院提出抗告狀，並繳
納抗告費新臺幣1,000元
中    華    民    國    98    年    1     月    16    日
                                書記官  蔡月女


司法院資訊處製作；財團法人民間司法改革基金會備份。
